dict/builddict/names.aff
FLAG	long
SFX	LA	Y	91	
SFX	LA	0	ي/mrmnmj	[^أؤيءةاى]
SFX	LA	0	ية/mrmnmj	[^أؤيءةاى]
SFX	LA	0	يان/mr	[^أؤيءةاى]
SFX	LA	0	يين/mnmj	[^أؤيءةاى]
SFX	LA	0	يتان/mr	[^أؤيءةاى]
SFX	LA	0	يتين/mnmj	[^أؤيءةاى]
SFX	LA	0	يات/mrmnmj	[^أؤيءةاى]
SFX	LA	ة	ي/mrmnmj	[^أيءؤا]ة
SFX	LA	ة	ية/mrmnmj	[^أيءؤا]ة
SFX	LA	ة	يان/mr	[^أيءؤا]ة
SFX	LA	ة	يين/mnmj	[^أيءؤا]ة
SFX	LA	ة	يتان/mr	[^أيءؤا]ة
SFX	LA	ة	يتين/mnmj	[^أيءؤا]ة
SFX	LA	ة	يات/mrmnmj	[^أيءؤا]ة
SFX	LA	ى	ي/mrmnmj	[^ي]ى
SFX	LA	ى	ية/mrmnmj	[^ي]ى
SFX	LA	ى	يان/mr	[^ي]ى
SFX	LA	ى	يين/mnmj	[^ي]ى
SFX	LA	ى	يتان/mr	[^ي]ى
SFX	LA	ى	يتين/mnmj	[^ي]ى
SFX	LA	ى	يات/mrmnmj	[^ي]ى
SFX	LA	ا	ي/mrmnmj	[^ي]ا
SFX	LA	ا	ية/mrmnmj	[^ي]ا
SFX	LA	ا	يان/mr	[^ي]ا
SFX	LA	ا	يين/mnmj	[^ي]ا
SFX	LA	ا	يتان/mr	[^ي]ا
SFX	LA	ا	يتين/mnmj	[^ي]ا
SFX	LA	ا	يات/mrmnmj	[^ي]ا
SFX	LA	اة	ي/mrmnmj	[^ي]اة
SFX	LA	اة	ية/mrmnmj	[^ي]اة
SFX	LA	اة	يان/mr	[^ي]اة
SFX	LA	اة	يين/mnmj	[^ي]اة
SFX	LA	اة	يتان/mr	[^ي]اة
SFX	LA	اة	يتين/mnmj	[^ي]اة
SFX	LA	اة	يات/mrmnmj	[^ي]اة
SFX	LA	ي	ي/mrmnmj	ي
SFX	LA	ي	ية/mrmnmj	ي
SFX	LA	ي	يان/mr	ي
SFX	LA	ي	يين/mnmj	ي
SFX	LA	ي	يتان/mr	ي
SFX	LA	ي	يتين/mnmj	ي
SFX	LA	ي	يات/mrmnmj	ي
SFX	LA	ية	ي/mrmnmj	ية
SFX	LA	ية	ية/mrmnmj	ية
SFX	LA	ية	يان/mr	ية
SFX	LA	ية	يين/mnmj	ية
SFX	LA	ية	يتان/mr	ية
SFX	LA	ية	يتين/mnmj	ية
SFX	LA	ية	يات/mrmnmj	ية
SFX	LA	ء	ئي/mrmnmj	ء
SFX	LA	ء	ئية/mrmnmj	ء
SFX	LA	ء	ئيان/mr	ء
SFX	LA	ء	ئيين/mnmj	ء
SFX	LA	ء	ئيتان/mr	ء
SFX	LA	ء	ئيتين/mnmj	ء
SFX	LA	ء	ئيات/mrmnmj	ء
SFX	LA	أ	ئي/mrmnmj	أ
SFX	LA	أ	ئية/mrmnmj	أ
SFX	LA	أ	ئيان/mr	أ
SFX	LA	أ	ئيين/mnmj	أ
SFX	LA	أ	ئيتان/mr	أ
SFX	LA	أ	ئيتين/mnmj	أ
SFX	LA	أ	ئيات/mrmnmj	أ
SFX	LA	ؤ	ئي/mrmnmj	ؤ
SFX	LA	ؤ	ئية/mrmnmj	ؤ
SFX	LA	ؤ	ئيان/mr	ؤ
SFX	LA	ؤ	ئيين/mnmj	ؤ
SFX	LA	ؤ	ئيتان/mr	ؤ
SFX	LA	ؤ	ئيتين/mnmj	ؤ
SFX	LA	ؤ	ئيات/mrmnmj	ؤ
SFX	LA	ءة	ئي/mrmnmj	ءة
SFX	LA	ءة	ئية/mrmnmj	ءة
SFX	LA	ءة	ئيان/mr	ءة
SFX	LA	ءة	ئيين/mnmj	ءة
SFX	LA	ءة	ئيتان/mr	ءة
SFX	LA	ءة	ئيتين/mnmj	ءة
SFX	LA	ءة	ئيات/mrmnmj	ءة
SFX	LA	أة	ئي/mrmnmj	أة
SFX	LA	أة	ئية/mrmnmj	أة
SFX	LA	أة	ئيان/mr	أة
SFX	LA	أة	ئيين/mnmj	أة
SFX	LA	أة	ئيتان/mr	أة
SFX	LA	أة	ئيتين/mnmj	أة
SFX	LA	أة	ئيات/mrmnmj	أة
SFX	LA	ؤة	ئي/mrmnmj	ؤة
SFX	LA	ؤة	ئية/mrmnmj	ؤة
SFX	LA	ؤة	ئيان/mr	ؤة
SFX	LA	ؤة	ئيين/mnmj	ؤة
SFX	LA	ؤة	ئيتان/mr	ؤة
SFX	LA	ؤة	ئيتين/mnmj	ؤة
SFX	LA	ؤة	ئيات/mrmnmj	ؤة
	
	
# Mots النسبة العادية   مفرد ومثنى المذكر والمؤنث   وجمع مؤ. س–  نكرة/إضافة منفصلة  ـ	
# Cas R+R0+Rz  نسب عادي: عمل...عملي / حذف الالف: ملهى...ملهي / حذف الياء: مرتجي...مرتجي / نسب المهموز: كساء...كسائي	
	
SFX	LB	Y	195	
SFX	LB	0	ي/nrnnnj	[^أؤيءةاى]
SFX	LB	0	ية/nrnnnj	[^أؤيءةاى]
SFX	LB	0	يةً/nn	[^أؤيءةاى]
SFX	LB	0	يان/nr	[^أؤيءةاى]
SFX	LB	0	يا/nr	[^أؤيءةاى]
SFX	LB	0	يين/nnnj	[^أؤيءةاى]
SFX	LB	0	يي/nnnj	[^أؤيءةاى]
SFX	LB	0	يتان/nr	[^أؤيءةاى]
SFX	LB	0	يتا/nr	[^أؤيءةاى]
SFX	LB	0	يتين/nnnj	[^أؤيءةاى]
SFX	LB	0	يتي/nnnj	[^أؤيءةاى]
SFX	LB	0	يات/nrnnnj	[^أؤيءةاى]
SFX	LB	0	يا/nn	[^أؤيءةاى]
SFX	LB	0	ياً/nn	[^أؤيءةاى]
SFX	LB	0	يًا/nn	[^أؤيءةاى]
SFX	LB	ة	ي/nrnnnj	[^أيءؤا]ة
SFX	LB	ة	ية/nrnnnj	[^أيءؤا]ة
SFX	LB	ة	يةً/nn	[^أيءؤا]ة
SFX	LB	ة	يان/nr	[^أيءؤا]ة
SFX	LB	ة	يا/nr	[^أيءؤا]ة
SFX	LB	ة	يين/nnnj	[^أيءؤا]ة
SFX	LB	ة	يي/nnnj	[^أيءؤا]ة
SFX	LB	ة	يتان/nr	[^أيءؤا]ة
SFX	LB	ة	يتا/nr	[^أيءؤا]ة
SFX	LB	ة	يتين/nnnj	[^أيءؤا]ة
SFX	LB	ة	يتي/nnnj	[^أيءؤا]ة
SFX	LB	ة	يات/nrnnnj	[^أيءؤا]ة
SFX	LB	ة	يا/nn	[^أيءؤا]ة
SFX	LB	ة	ياً/nn	[^أيءؤا]ة
SFX	LB	ة	يًا/nn	[^أيءؤا]ة
SFX	LB	ى	ي/nrnnnj	[^ي]ى
SFX	LB	ى	ية/nrnnnj	[^ي]ى
SFX	LB	ى	يةً/nn	[^ي]ى
SFX	LB	ى	يان/nr	[^ي]ى
SFX	LB	ى	يا/nr	[^ي]ى
SFX	LB	ى	يين/nnnj	[^ي]ى
SFX	LB	ى	يي/nnnj	[^ي]ى
SFX	LB	ى	يتان/nr	[^ي]ى
SFX	LB	ى	يتا/nr	[^ي]ى
SFX	LB	ى	يتين/nnnj	[^ي]ى
SFX	LB	ى	يتي/nnnj	[^ي]ى
SFX	LB	ى	يات/nrnnnj	[^ي]ى
SFX	LB	ى	يا/nn	[^ي]ى
SFX	LB	ى	ياً/nn	[^ي]ى
SFX	LB	ى	يًا/nn	[^ي]ى
SFX	LB	ا	ي/nrnnnj	[^ي]ا
SFX	LB	ا	ية/nrnnnj	[^ي]ا
SFX	LB	ا	يةً/nn	[^ي]ا
SFX	LB	ا	يان/nr	[^ي]ا
SFX	LB	ا	يا/nr	[^ي]ا
SFX	LB	ا	يين/nnnj	[^ي]ا
SFX	LB	ا	يي/nnnj	[^ي]ا
SFX	LB	ا	يتان/nr	[^ي]ا
SFX	LB	ا	يتا/nr	[^ي]ا
SFX	LB	ا	يتين/nnnj	[^ي]ا
SFX	LB	ا	يتي/nnnj	[^ي]ا
SFX	LB	ا	يات/nrnnnj	[^ي]ا
SFX	LB	ا	يا/nn	[^ي]ا
SFX	LB	ا	ياً/nn	[^ي]ا
SFX	LB	ا	يًا/nn	[^ي]ا
SFX	LB	اة	ي/nrnnnj	[^ي]اة
SFX	LB	اة	ية/nrnnnj	[^ي]اة
SFX	LB	اة	يةً/nn	[^ي]اة
SFX	LB	اة	يان/nr	[^ي]اة
SFX	LB	اة	يا/nr	[^ي]اة
SFX	LB	اة	يين/nnnj	[^ي]اة
SFX	LB	اة	يي/nnnj	[^ي]اة
SFX	LB	اة	يتان/nr	[^ي]اة
SFX	LB	اة	يتا/nr	[^ي]اة
SFX	LB	اة	يتين/nnnj	[^ي]اة
SFX	LB	اة	يتي/nnnj	[^ي]اة
SFX	LB	اة	يات/nrnnnj	[^ي]اة
SFX	LB	اة	يا/nn	[^ي]اة
SFX	LB	اة	ياً/nn	[^ي]اة
SFX	LB	اة	يًا/nn	[^ي]اة
SFX	LB	ي	ي/nrnnnj	ي
SFX	LB	ي	ية/nrnnnj	ي
SFX	LB	ي	يةً/nn	ي
SFX	LB	ي	يان/nr	ي
SFX	LB	ي	يا/nr	ي
SFX	LB	ي	يين/nnnj	ي
SFX	LB	ي	يي/nnnj	ي
SFX	LB	ي	يتان/nr	ي
SFX	LB	ي	يتا/nr	ي
SFX	LB	ي	يتين/nnnj	ي
SFX	LB	ي	يتي/nnnj	ي
SFX	LB	ي	يات/nrnnnj	ي
SFX	LB	ي	يا/nn	ي
SFX	LB	ي	ياً/nn	ي
SFX	LB	ي	يًا/nn	ي
SFX	LB	ية	ي/nrnnnj	ية
SFX	LB	ية	ية/nrnnnj	ية
SFX	LB	ية	يةً/nn	ية
SFX	LB	ية	يان/nr	ية
SFX	LB	ية	يا/nr	ية
SFX	LB	ية	يين/nnnj	ية
SFX	LB	ية	يي/nnnj	ية
SFX	LB	ية	يتان/nr	ية
SFX	LB	ية	يتا/nr	ية
SFX	LB	ية	يتين/nnnj	ية
SFX	LB	ية	يتي/nnnj	ية
SFX	LB	ية	يات/nrnnnj	ية
SFX	LB	ية	يا/nn	ية
SFX	LB	ية	ياً/nn	ية
SFX	LB	ية	يًا/nn	ية
SFX	LB	ء	ئي/nrnnnj	ء
SFX	LB	ء	ئية/nrnnnj	ء
SFX	LB	ء	ئيةً/nn	ء
SFX	LB	ء	ئيان/nr	ء
SFX	LB	ء	ئيا/nr	ء
SFX	LB	ء	ئيين/nnnj	ء
SFX	LB	ء	ئيي/nnnj	ء
SFX	LB	ء	ئيتان/nr	ء
SFX	LB	ء	ئيتا/nr	ء
SFX	LB	ء	ئيتين/nnnj	ء
SFX	LB	ء	ئيتي/nnnj	ء
SFX	LB	ء	ئيات/nrnnnj	ء
SFX	LB	ء	ئيا/nn	ء
SFX	LB	ء	ئياً/nn	ء
SFX	LB	ء	ئيًا/nn	ء
SFX	LB	أ	ئي/nrnnnj	أ
SFX	LB	أ	ئية/nrnnnj	أ
SFX	LB	أ	ئيةً/nn	أ
SFX	LB	أ	ئيان/nr	أ
SFX	LB	أ	ئيا/nr	أ
SFX	LB	أ	ئيين/nnnj	أ
SFX	LB	أ	ئيي/nnnj	أ
SFX	LB	أ	ئيتان/nr	أ
SFX	LB	أ	ئيتا/nr	أ
SFX	LB	أ	ئيتين/nnnj	أ
SFX	LB	أ	ئيتي/nnnj	أ
SFX	LB	أ	ئيات/nrnnnj	أ
SFX	LB	أ	ئيا/nn	أ
SFX	LB	أ	ئياً/nn	أ
SFX	LB	أ	ئيًا/nn	أ
SFX	LB	ؤ	ئي/nrnnnj	ؤ
SFX	LB	ؤ	ئية/nrnnnj	ؤ
SFX	LB	ؤ	ئيةً/nn	ؤ
SFX	LB	ؤ	ئيان/nr	ؤ
SFX	LB	ؤ	ئيا/nr	ؤ
SFX	LB	ؤ	ئيين/nnnj	ؤ
SFX	LB	ؤ	ئيي/nnnj	ؤ
SFX	LB	ؤ	ئيتان/nr	ؤ
SFX	LB	ؤ	ئيتا/nr	ؤ
SFX	LB	ؤ	ئيتين/nnnj	ؤ
SFX	LB	ؤ	ئيتي/nnnj	ؤ
SFX	LB	ؤ	ئيات/nrnnnj	ؤ
SFX	LB	ؤ	ئيا/nn	ؤ
SFX	LB	ؤ	ئياً/nn	ؤ
SFX	LB	ؤ	ئيًا/nn	ؤ
SFX	LB	ءة	ئي/nrnnnj	ءة
SFX	LB	ءة	ئية/nrnnnj	ءة
SFX	LB	ءة	ئيةً/nn	ءة
SFX	LB	ءة	ئيان/nr	ءة
SFX	LB	ءة	ئيا/nr	ءة
SFX	LB	ءة	ئيين/nnnj	ءة
SFX	LB	ءة	ئيي/nnnj	ءة
SFX	LB	ءة	ئيتان/nr	ءة
SFX	LB	ءة	ئيتا/nr	ءة
SFX	LB	ءة	ئيتين/nnnj	ءة
SFX	LB	ءة	ئيتي/nnnj	ءة
SFX	LB	ءة	ئيات/nrnnnj	ءة
SFX	LB	ءة	ئيا/nn	ءة
SFX	LB	ءة	ئياً/nn	ءة
SFX	LB	ءة	ئيًا/nn	ءة
SFX	LB	أة	ئي/nrnnnj	أة
SFX	LB	أة	ئية/nrnnnj	أة
SFX	LB	أة	ئيةً/nn	أة
SFX	LB	أة	ئيان/nr	أة
SFX	LB	أة	ئيا/nr	أة
SFX	LB	أة	ئيين/nnnj	أة
SFX	LB	أة	ئيي/nnnj	أة
SFX	LB	أة	ئيتان/nr	أة
SFX	LB	أة	ئيتا/nr	أة
SFX	LB	أة	ئيتين/nnnj	أة
SFX	LB	أة	ئيتي/nnnj	أة
SFX	LB	أة	ئيات/nrnnnj	أة
SFX	LB	أة	ئيا/nn	أة
SFX	LB	أة	ئياً/nn	أة
SFX	LB	أة	ئيًا/nn	أة
SFX	LB	ؤة	ئي/nrnnnj	ؤة
SFX	LB	ؤة	ئية/nrnnnj	ؤة
SFX	LB	ؤة	ئيةً/nn	ؤة
SFX	LB	ؤة	ئيان/nr	ؤة
SFX	LB	ؤة	ئيا/nr	ؤة
SFX	LB	ؤة	ئيين/nnnj	ؤة
SFX	LB	ؤة	ئيي/nnnj	ؤة
SFX	LB	ؤة	ئيتان/nr	ؤة
SFX	LB	ؤة	ئيتا/nr	ؤة
SFX	LB	ؤة	ئيتين/nnnj	ؤة
SFX	LB	ؤة	ئيتي/nnnj	ؤة
SFX	LB	ؤة	ئيات/nrnnnj	ؤة
SFX	LB	ؤة	ئيا/nn	ؤة
SFX	LB	ؤة	ئياً/nn	ؤة
SFX	LB	ؤة	ئيًا/nn	ؤة

	
# Mots النسبة العادية  مفرد ومثنى المذكر والمؤنث   وجمع مؤ. س– نكرة/إضافة ضمير (عاقل)  ـ	
# Cas R+R0+Rz  نسب عادي: عمل...عملي / حذف الالف: ملهى...ملهي / حذف الياء: مرتجي...مرتجي / نسب المهموز: كساء...كسائي	
# Si caractère nominal du relatif عند تحول النسبة إلى الإسمية	
	
